臺灣桃園地方法院刑事判決
111年度審易字第14號
公  訴  人  臺灣桃園地方檢察署檢察官
被      告  江俊宏





上列被告因竊盜等案件，經檢察官提起公訴（110年度偵字第300
15號、第32709號），被告於本院準備程序進行中，就被訴事實
為有罪之陳述，經本院告知簡式審判程序意旨，並聽取當事人之
意見後，裁定依簡式審判程序審理，判決如下：
    主  文
江俊宏犯竊盜罪，處拘役叁拾日，如易科罰金，以新臺幣壹仟元
折算壹日；又犯持有第二級毒品罪，累犯，處有期徒刑柒月。
扣案如附表所示之第二級毒品甲基安非他命壹包沒收銷燬。
    事實及理由
一、本件犯罪事實及證據，除證據部分補充及更正下列事項外，
    餘均引用檢察官起訴書之記載（如附件）。
　㈠證據部分補充：
　⒈被告江俊宏於本院準備程序及審理中之自白。
　⒉自願受搜索同意書。
　⒊領據保管單。
　⒋失車—案件基本資料詳細畫面報表。
　⒌車牌號碼000-0000號自用小客車行照。
　⒍江俊宏借款及繳款一覽表。　　
　㈡證據部分更正：
　　證據清單編號3中「桃園市當舖商業同業工會桃當紅證字第3
    896號證明書」，應更正為「桃園市當舖商業同業公會桃當
    紅證字第3896號證明書」。
二、論罪科刑：
  ㈠核被告所為，分別係犯：
　⒈就附件起訴書犯罪事實欄一㈠所為，係犯刑法第320條第1項之
    竊盜罪。
　⒉就附件起訴書犯罪事實欄一㈡所為，係犯毒品危害防制條例第
    11條第2項之持有第二級毒品罪。
　㈡被告所犯上開2罪間，犯意各別，行為互殊，應分論併罰。
　㈢累犯：
　⒈被告①前於民國101年間因施用毒品案件，經本院以101年度壢
    簡字第507號判決判處有期徒刑4月確定；②於101年間因轉讓
    禁藥案件，經本院以101年度訴字第926號判決分別判處有期
    徒刑5月（共3罪），並定應執行刑為有期徒刑1年確定；③於
    101年間因施用毒品案件，經本院以101年度壢簡字第1235號
    判決判處有期徒刑5月確定；④於101年間因施用毒品案件，
    經本院以101年度壢簡字第1253號判決判處有期徒刑6月確定
    ；⑤於101年間因轉讓禁藥、轉讓第三級毒品等案件，經本院
    以102年度審訴字第505號判決分別判處有期徒刑7月、8月、
    4月，不得易科之罪刑並定應執行刑為有期徒刑1年1月確定
    ；⑥於101年間因施用毒品案件，經本院以101年度審易字第1
    795號判決判處有期徒刑8月確定；⑦於102年間因轉讓第三級
    毒品案件，經本院以102年度審易字第745號判決判處有期徒
    刑4月確定；⑧於102年間因施用毒品案件，經本院以102年度
    審易字第701號判決判處有期徒刑9月確定，上開①至④案罪刑
    另經本院以103年度聲字第684號裁定，定應執行刑為有期徒
    刑2年確定（下稱「應執行刑A」）；⑤至⑧案罪刑經本院以10
    2年度聲字第2783號裁定，定應執行刑為有期徒刑2年10月確
    定（下稱「應執行刑B」），「應執行刑A」、「應執行刑B
    」接續執行後，於105年3月16日假釋出監，假釋期間因違反
    保護管束應遵守事項，遭撤銷假釋，尚餘殘刑1年1月又11日
    。⑨於105年間因妨害自由未遂案件，經臺灣基隆地方法院以
    106年度訴字第2號判決判處有期徒刑3月確定；⑩於105年間
    因施用毒品案件，經本院以106年度審易字第287號判決判處
    有期徒刑8月，上訴後，經臺灣高等法院以106年度上易字第
    2164號判決駁回上訴確定；⑪於106年間因施用毒品案件，經
    本院以106年度壢簡字第811號判決判處有期徒刑5月確定，
    上開⑨至⑪案罪刑另經本院以106年度聲字第4634號裁定，定
    應執行刑為有期徒刑1年2月確定，並與上開殘刑接續執行後
    ，於108年6月16日縮刑期滿執行完畢。
　⒉被告另於108年間因施用毒品案件，經本院以109年度壢簡字
    第619號判決判處有期徒刑6月確定，並於109年8月6日易科
    罰金執行完畢。
　⒊被告曾受上揭犯罪科刑及有期徒刑執行完畢之紀錄，此有臺
    灣高等法院被告前案紀錄表在卷可按，其受徒刑執行完畢後
    ，於5年以內故意再犯本件有期徒刑以上之竊盜罪及持有第
    二級毒品罪，均為累犯，本院審酌後裁量如下：
　　①被告經判處徒刑之前案所犯施用毒品罪、轉讓禁藥罪、轉
      讓第三級毒品罪及妨害自由未遂罪與本案所犯竊盜罪之罪
      質不同，犯罪情節、動機、目的、手段均有異，尚難認其
      本件竊盜犯行有惡性重大或對刑罰反應力薄弱之情形，爰
      依司法院釋字第775 號解釋意旨裁量不加重其最低本刑。
　　②被告經判處徒刑之前案所犯施用毒品罪，既曾因施用毒品
      而持有毒品，是以本院認其就本件持有第二級毒品犯行有
      特別惡性且對刑罰反應力薄弱，應依刑法第47條第1 項規
      定加重其刑（含最低本刑）。
　㈣爰審酌被告正值青壯，不思以正當方式贖回流當之自用小客
    車，竟恣意為本件竊盜犯行，顯然欠缺對他人財產權之尊重
    ，又其明知毒品對國民健康危害甚鉅，竟漠視法令禁止規範
    ，未經許可無故持有第二級毒品甲基安非他命，助長毒品流
    通，且易滋生其他犯罪，所為應予非難，惟念其犯後坦承犯
    行，態度尚佳，兼衡以被告之生活及經濟狀況、素行、年紀
    及智識程度等一切情狀，分別量處如主文所示之刑，並分別
    諭知易科罰金之折算標準，以示懲儆。
四、沒收：
　㈠被告竊得之車牌號碼000-0000號自用小客車，業經被害人粱
    博勛立據領回，有領據保管單在卷可考，足認上開財物已實
    際發還被害人，爰依刑法第38條之1第5項規定不予宣告沒收
    。
　㈡扣案如附表所示之白色或透明晶體1包，經送驗結果確檢出第
    二級毒品甲基安非他命成分，有如附表「鑑驗報告」欄所示
    毒品成分鑑定書在卷可考，自屬毒品危害防制條例第2條第2
    項第2款管制之第二級毒品。又該甲基安非他命1包係被告本
    案持有為警查獲之毒品，此業經被告於本院準備程序中供陳
    明確（見本院卷第97頁），不問屬於被告與否，應依毒品危
    害防制條例第18條第1項前段規定宣告沒收銷燬之，又因以
    現今所採行之鑑驗方式，包裝袋仍會殘留微量毒品而無法將
    之完全析離，應概認屬毒品之部分，一併予以沒收銷燬。至
    採樣化驗部分，既已驗畢用罄而滅失，自無庸再予宣告沒收
    銷燬。
五、應依刑事訴訟法第273條之1第1項、第299條第1項前段、第3
    10條之2、第454條第2項，毒品危害防制條例第11條第2項、
    第18條第1項前段，刑法第11條、第320條第1項、第47條第1
    項、第41條第1項前段，刑法施行法第1條之1第1項，判決如
    主文。
六、如不服本判決應於收受判決後20日內向本院提出上訴書狀，
    並應敘述具體理由。其未敘述上訴理由者，應於上訴期間屆
    滿後20日內向本院補提理由書（均須按他造當事人之人數附
    繕本）「切勿逕送上級法院」。
本案由檢察官吳怡蒨提起公訴，經檢察官李孟亭到庭執行職務。
中　　華　　民　　國　　111 　年　　4 　　月　　8 　　日
                  刑事審查庭  法　官　李雅雯
以上正本證明與原本無異。
如不服本判決應於收受判決後20日內向本院提出上訴書狀，並應
敘述具體理由。其未敘述上訴理由者，應於上訴期間屆滿後20日
內向本院補提理由書（均須按他造當事人之人數附繕本）「切勿
逕送上級法院」。
　　　　　　　　　　　　　　　書記官　陳佩伶  
中　　華　　民　　國　　111 　年　　4 　　月　　11　　日
附錄本案論罪科刑法條： 
中華民國刑法第320條
意圖為自己或第三人不法之所有，而竊取他人之動產者，為竊盜
罪，處5年以下有期徒刑、拘役或50萬元以下罰金。
意圖為自己或第三人不法之利益，而竊佔他人之不動產者，依前
項之規定處斷。
前二項之未遂犯罰之。
毒品危害防制條例第11條
持有第一級毒品者，處3年以下有期徒刑、拘役或新臺幣30萬元
以下罰金。
持有第二級毒品者，處2年以下有期徒刑、拘役或新臺幣20萬元
以下罰金。
持有第一級毒品純質淨重十公克以上者，處1年以上7年以下有期
徒刑，得併科新臺幣1百萬元以下罰金。
持有第二級毒品純質淨重二十公克以上者，處6月以上5年以下有
期徒刑，得併科新臺幣70萬元以下罰金。
持有第三級毒品純質淨重五公克以上者，處2年以下有期徒刑，
得併科新臺幣20萬元以下罰金。
持有第四級毒品純質淨重五公克以上者，處1年以下有期徒刑，
得併科新臺幣10萬元以下罰金。
持有專供製造或施用第一級、第二級毒品之器具者，處1年以下
有期徒刑、拘役或新臺幣10萬元以下罰金。
附表：
物品名稱 數量 檢出成分及用途 鑑驗報告 白色或透明晶體 壹包（驗餘淨重壹拾柒點叁陸壹伍公克） 檢出第二級毒品甲基安非他命成分，被告持有為警查獲之毒品。 臺北榮民總醫院110年8月4日北榮毒鑑字第C0000000號毒品成分鑑定書 
附件：
臺灣桃園地方檢察署檢察官起訴書
                                    110年度偵字第30015號
                                    110年度偵字第32709號
　　被　　　告　江俊宏　男　30歲（民國00年0月0日生）
　　　　　　　　　　　　住○○市○○區○○○街00號6樓
　　　　　　　　　　　　居桃園市○鎮區○○路0段000號8樓
　　　　　　　　　　　　國民身分證統一編號：Z000000000號
上列被告因竊盜等案件，業經偵查終結，認應提起公訴，茲將犯
罪事實及證據並所犯法條分敘如下：
　　　  犯罪事實
一、江俊宏前因違反毒品危害防制條例案件，經臺灣桃園地方法
    院109年度壢簡字第619號判決有期徒刑6月確定，並於民國1
    09年8月6日易科罰金執行完畢，詎仍不知悔改，為下列犯行
    ：
  ㈠江俊宏原為車牌號碼000-0000號自用小客車之所有權人，於1
    09年11月26日，至梁博勛所開設之桃園市○○區○○○路000號正
    順當舖，典當上開車輛，嗣江俊宏未將上開車輛贖回，上開
    車輛即於110年3月2日流當，而江俊宏明知上開車輛已流當
    ，竟意圖為自己不法之所有，基於竊盜之犯意，於110年6月
    23日凌晨3時40分許，在桃園市○○區○○街000號，持上開車輛
    備份鑰匙，竊取上開車輛。
  ㈡江俊宏明知甲基安非他命係毒品危害防制條例第2條第2項第2
    款所規定之第二級毒品，非經許可不得持有，竟基於持有第
    二級毒品之犯意，於110年6月30日下午5時至6時許，在桃園
    市中壢區世紀KTV，向真實姓名年籍不詳，綽號「阿凱」之
    人，以新臺幣1萬2,000元，購買第二級毒品甲基安非他命1
    包而非法持有之。嗣警員於110年7月1日下午1時許，在桃園
    市○○區○○○路0段000號尋獲上開車輛，並在上開車輛內扣得
    前揭甲基安非他命1包（毛重17.9935公克）。
二、案經桃園市政府警察局中壢分局報告偵辦。
　　　　證據並所犯法條
一、證據清單暨待證事實
編號 證據名稱 待證事實  1 被告江俊宏於警詢及偵訊時之供述 1.被告江俊宏知悉上開車輛已流當，仍於110年6月23日凌晨3時40分許，持備份鑰匙駕駛上開車輛離去之事實。 2.被告於110年6月30日下午5時至6時許，在桃園市中壢區世紀KTV，向「阿凱」購買甲基安非他命1包，嗣警員於110年7月1日下午1時許，在上開車輛內扣得前揭甲基安非他命1包之事實。  2 證人梁博勛於警詢及偵訊時之證述 1.被告於109年11月26日典當上開車輛，嗣被告未贖回，上開車輛於110年3月2日流當之事實。 2.警員於110年7月1日下午1時許，在上開車輛內扣得前揭甲基安非他命1包之事實。  3 1.車輛詳細資料報表1紙 2.桃園市當舖商業同業工會桃當紅證字第3896號證明書、典當證明各1份 被告於109年11月26日典當上開車輛，嗣被告未贖回，上開車輛於110年3月2日流當之事實。  4 上開車輛照片及前揭甲基安非他命1包照片7張 警員於110年7月1日下午1時許，在上開車輛內扣得前揭甲基安非他命1包之事實。  5 1.桃園市政府警察局中壢分局搜索、扣押筆錄、扣押物品目錄表、扣押物品收據各1份 2.桃園市政府警察局中壢分局(隊)真實姓名與尿液、毒品編號對照表1份 3.臺北榮民總醫院110年8月4日北榮毒鑑字第C0000000號毒品成分鑑定書1份（檢體編號：110沒入013號） 警員於110年7月1日下午1時許，在上開車輛內扣得前揭甲基安非他命1包，並檢出第二級毒品甲基安非他命成分之事實。 
二、就被告所涉竊盜罪嫌部分，被告雖於警詢及偵訊時辯稱：伊
    認為上開車輛仍登記為伊所有，故伊可自由使用上開車輛等
    語。惟按當舖業之滿當期限，不得少於3個月，少於3個月者
    ，概以3個月計之；滿期後5日內仍得取贖或付清利息順延質
    當；屆期不取贖或順延質當者，質當物所有權移轉於當舖業
    ，當舖業法第21條定有明文，另參之被告於警詢時供稱：伊
    取走上開車輛時，知悉上開車輛已流當等語，是被告知悉上
    開車輛已流當，上開車輛所有權即已移轉為當舖所有，卻仍
    逕自駕駛上開車輛離去，足證被告主觀上具不法所有意圖甚
    明。綜上，被告犯嫌，洵堪認定。
三、核被告所為，係犯刑法第320條第1項之竊盜及毒品危害防制
    條例第11條第2項之持有第二級毒品等罪嫌。被告所犯上開2
    罪，犯意各別，行為互殊，請予分論併罰。而被告所竊得之
    上開車輛，已實際合法發還梁博勛，有領據保管單1份在卷
    可憑，依刑法第38條之1第5項規定，爰不予聲請宣告沒收。
    另扣案之甲基安非他命1包，除因鑑驗用罄者外，連同殘留
    毒品難以析離之包裝袋，請依毒品危害防制條例第18條第1
    項規定，宣告沒收銷燬之。
四、依刑事訴訟法第251條第1項提起公訴。
  　此　致
臺灣桃園地方法院
中　　華　　民　　國　 110　　年　　11　　月　　9 　　日
                              檢察官  吳怡蒨
本件正本證明與原本無異
中　　華　　民　　國　 110  　年　　11　　月　　29 　 日
                              書記官  王沛元
所犯法條：　
中華民國刑法第320條第1項
意圖為自己或第三人不法之所有，而竊取他人之動產者，為竊盜
罪，處 5 年以下有期徒刑、拘役或 50 萬元以下罰金。
毒品危害防制條例第11條第2項
持有第二級毒品者，處 2 年以下有期徒刑、拘役或新臺幣 20
萬元以下罰金。